臺灣臺中地方法院刑事判決
110年度交易字第1629號
公  訴  人  臺灣臺中地方檢察署檢察官
被      告  張志通


上列被告因公共危險案件，經檢察官提起公訴（110年度偵字第3
3539號），本院判決如下：
    主  文
張志通駕駛動力交通工具而吐氣所含酒精濃度達每公升零點貳伍
毫克以上，累犯，處有期徒刑陸月，併科罰金新臺幣參萬元，有
期徒刑如易科罰金，罰金如易服勞役，均以新臺幣壹仟元折算壹
日。
    犯罪事實
一、張志通於民國110年9月9日晚間7時分許起至同日晚間7時30
    分許止，在臺中市○○區○○路○○巷0號之臺中天后宮，飲用啤
    酒後，基於飲酒後駕駛動力交通工具之犯意，猶騎車牌號碼
    000-000號普通重型機車上路，嗣行經臺中市烏日區光德路
    與仁德街42巷口時，因臉色泛紅、行車不穩且闖越紅燈違規
    左轉，為執行備勤勤務之員警在臺中市○○區○○街000巷00號
    前予以攔檢盤查後，發現其談話中口氣散發酒味，經警於同
    日晚間7時45分許，對其施以酒精濃度之吐氣測試，當場測
    得其吐氣所含酒精濃度達每公升0.3毫克，而查悉上情。
二、案經臺中市政府警察局烏日分局報告臺灣臺中地方檢察署  
    檢察官偵查起訴。
    理  由
一、證據能力方面：
　　按被告以外之人於審判外之陳述，雖不符刑事訴訟法第159
    條之1至第159條之4之規定，而經當事人於審判程序同意作
    為證據，法院審酌該言詞陳述或書面陳述作成時之情況，認
    為適當者，亦得為證據。當事人、代理人或辯護人於法院調
    查證據時，知有第159條第1項不得為證據之情形，而未於言
    詞辯論終結前聲明異議者，視為有前項之同意，刑事訴訟法
    第159條之5定有明文。而其立法意旨在於傳聞證據未經當事
    人之反對詰問予以核實，乃予排斥。惟若當事人已放棄對原
    供述人之反對詰問權，於審判程序表明同意該等傳聞證據可
    作為證據，基於尊重當事人對傳聞證據之處分權，及證據資
    料愈豐富，愈有助於真實發見之理念，此時，法院自可承認
    該傳聞證據之證據能力。經查，本判決所引用下列各項以被
    告以外之人於審判外之陳述為證據方法之證據能力，業經本
    院於審判期日時予以提示並告以要旨，而檢察官、被告張志
    通均未爭執證據能力，且迄至本院言詞辯論終結前均未聲明
    異議。本院審酌該等資料之製作、取得，尚無違法不當之情
    形，且均為證明犯罪事實存否所必要，認為以之作為證據應
    屬適當，揆諸上開規定，自均具證據能力。
二、訊據被告對於上開犯罪事實坦承不諱，復有被告於警詢及偵
    查中之自白在卷可稽，並有職務報告、當事人酒精測定紀錄
    表、查獲現場地圖及臺中市政府警察局舉發違反道路交通管
    理事件通知單影本等在卷可憑。是被告之自白與事實相符，
    堪以採信。本案事證明確，被告上揭犯行，洵堪認定，應予
    依法論科。
三、論罪科刑：
  ㈠核被告所為，係犯刑法第185條之3第1項第1款駕駛動力交通
    工具而吐氣所含酒精濃度達每公升0.25毫克以上之罪。
  ㈡按刑法第47條第1項有關累犯加重本刑部分，不生違反憲法一
    行為不二罰原則之問題。惟其不分情節，基於累犯者有其特
    別惡性及對刑罰反應力薄弱等立法理由，一律加重最低本刑
    ，於不符合刑法第59條所定要件之情形下，致生行為人所受
    之刑罰超過其所應負擔罪責之個案，其人身自由因此遭受過
    苛之侵害部分，對人民受憲法第8條保障之人身自由所為限
    制，不符憲法罪刑相當原則，牴觸憲法第23條比例原則。於
    此範圍內，有關機關應自本解釋公布之日起2年內，依本解
    釋意旨修正之。於修正前，為避免發生上述罪刑不相當之情
    形，法院就該個案應依本解釋意旨，裁量是否加重最低本刑
    ，司法院大法官會議釋字第775號解釋文參照。是法官應於
    個案量刑裁量時具體審認被告有無特別惡性及對刑罰反應力
    薄弱之情。查被告前因不能安全駕駛致交通危險罪，經臺灣
    南投地方法院以109年度埔交簡字第204號判決判處有期徒刑
    6月確定，於110年2月2日易科罰金執行完畢之情，有臺灣高
    等法院被告前案紀錄表在卷可稽，被告受有期徒刑執行完畢
    ，5年以內故意再犯本案有期徒刑以上之罪，應依刑法第47
    條第1項規定，論以累犯；復參酌被告前案犯行為不能安全
    駕駛致交通危險罪，復為本案不能安全駕駛致交通危險犯行
    ，而屬危害社會治安相同類型犯罪，足徵其有立法意旨所指
    之特別惡性及對刑罰反應力薄弱明確，爰依刑法第47條第1
    項規定及司法院大法官會議釋字第775號解釋文，加重其刑
    。
  ㈢爰審酌被告前已有不能安全駕駛致交通危險罪之前科紀錄（
    不包含上開累犯部分），有臺灣高等法院被告前案記錄表在
    卷可查，竟又再次於服用酒類後騎機車上路，且為警查獲時
    所測得之吐氣所含酒精濃度達每公升0.3毫克，被告上開行
    為已對用路人之生命、身體安全構成威脅，自應予以相當之
    非難，惟被告犯後坦承犯行，犯後態度尚可，並兼衡被告之
    教育智識程度、生活狀況等一切情狀，量處如主文所示之刑
    ，並諭知易科罰金及易服勞役之折算標準。
據上論斷，應依刑事訴訟法第299條第1項前段，刑法第185條之3
第1項第1款、第47條第1項、第41條第1項前段、第42條第3項前
段，刑法施行法第1條之1第1項，判決如主文。
本案經檢察官吳錦龍提起公訴，檢察官張凱傑到庭執行職務。
中　　華　　民　　國　　110 　年　　12　　月　　21　　日
                  刑事第四庭    法  官  黃佳琪
以上正本證明與原本無異。
如不服本判決，應於送達判決後20日內向本院提出上訴書狀，並
應敘述具體理由；其未敘述上訴理由者，應於上訴期間屆滿後20
日內向本院補提理由書（均須按他造當事人之人數附繕本）「切
勿逕送上級法院」。
                                書記官  顏偉林
中　　華　　民　　國　　110 　年　　12　　月　　21　　日

附錄論罪科刑法條：
中華民國刑法第185條之3
駕駛動力交通工具而有下列情形之一者，處2年以下有期徒刑，
得併科20萬元以下罰金：
一、吐氣所含酒精濃度達每公升0.25毫克或血液中酒精濃度達百
    分之0.05以上。
二、有前款以外之其他情事足認服用酒類或其他相類之物，致不
    能安全駕駛。
三、服用毒品、麻醉藥品或其他相類之物，致不能安全駕駛。
因而致人於死者，處3年以上10年以下有期徒刑；致重傷者，處1
年以上7年以下有期徒刑。
曾犯本條或陸海空軍刑法第54條之罪，經有罪判決確定或經緩起
訴處分確定，於5年內再犯第1項之罪因而致人於死者，處無期徒
刑或5年以上有期徒刑；致重傷者，處3年以上10年以下有期徒刑
。